臺灣嘉義地方法院刑事判決
110年度訴字第524號
                                      110年度訴字第583號
公  訴  人  臺灣嘉義地方檢察署檢察官
被      告  黃家祥



選任辯護人  林德昇律師（法律扶助）          
上列被告因違反毒品危害防制條例等案件，經檢察官提起公訴（
110 年度偵字第7947號），及追加起訴（110 年度偵字第4253、
5234、8366號），本院判決如下：
    主    文
黃家祥犯如附表一所示之罪，均累犯，各處如附表一「罪名及宣
告刑」欄所示之刑（含主刑與沒收）。又持有第三級毒品純質淨
重五公克以上，累犯，處有期徒刑伍月，如易科罰金，以新臺幣
壹仟元折算壹日；扣案如附表二編號5 所示之物均沒收。又持有
第三級毒品純質淨重五公克以上，累犯，處有期徒刑伍月，如易
科罰金，以新臺幣壹仟元折算壹日；扣案如附表二編號6 所示之
物均沒收。上開所處不得易科罰金之宣告刑部分，應執行有期徒
刑參年。上開所處得易科罰金之宣告刑部分，應執行有期徒刑捌
月，如易科罰金，以新臺幣壹仟元折算壹日。 
    犯罪事實
一、黃家祥明知愷他命、摻有4-甲基甲基卡西酮（4-methylmeth
　　cathinone 、Mephedrone、4-MMC ）成分之咖啡飲品（下稱
　　「毒品咖啡包」）均係毒品危害防制條例第2 條第2 項第3
　　款所列管之第三級毒品，不得非法販賣或持有純質淨重5 公
　　克以上，竟分別為下列行為：
  ㈠黃家祥分別基於意圖營利而販賣第三級毒品之犯意，以持用
　　之行動電話，作為與購毒者聯絡交易毒品之工具，分別於如
　　附表一所示時間、地點，為販賣第三級毒品之行為【購毒者
　　、時間、地點、毒品種類、數量及價格等，均詳如附表一所
　　載】；嗣因民國110 年4 月22日22時35分許，為警在嘉義市
　　西區保安二路前，查獲鍾耀輝涉嫌毒品案件（另由本院以11
　　0 年度訴字第512 號判決處刑在案），扣得黃家祥如附表一
　　編號1 、2 販毒所持用行動電話1 支；再於同年8 月29日，
　　為警持本院核發之搜索票，前往黃家祥住處及車牌號碼0000
　　-00 自小客車執行搜索，當場扣得如附表二編號2 至4 所示
　　等物（含附表一編號5 販毒所持用行動電話1 支）。
  ㈡黃家祥復分別基於持有第三級毒品純質淨重5 公克以上之犯
　　意，⒈於110 年3 月底某日，在嘉義市○區○○路000 號之
　　瑪格KTV，向姓名年籍不詳、綽號「小黑」之成年男子，以
　　新臺幣（下同）3,000 元代價，購得愷他命7 包而持有之；
　　嗣於同年4 月25日6 時5 分許，為警持本院核發搜索票，經
　　黃家祥配合，在前揭自用小客車內扣得如附表二編號5 所示
　　上開愷他命7 包（愷他命純質淨重共計6.371 公克）。⒉於
　　110 年5 月初某日，在嘉義市○區○○路000 號之歌神KTV
　　包廂，向姓名年籍不詳、綽號「阿彰」之成年男子，以5,00
　　0 元代價，購得毒品咖啡包38包而持有之；嗣於同年月23日
　　1 時35分許，警方臨檢嘉義市○○路000 號之秋田汽車旅館
　　112 號房時，發覺房內傳來濃厚氟硝西泮氣味，適黃家祥在
　　場，經徵得其同意搜索且配合，在前揭自用小客車內扣得如
　　附表二編號6 所示上開毒品咖啡包37包（扣除已自行施用1
　　包外，4-甲基甲基卡西酮純質淨重共計7.67公克）、編號7
　　所示行動電話1 支。
二、案經嘉義市政府警察局第一分局、第二分局、嘉義縣警察局
　　中埔分局報請臺灣嘉義地方檢察署檢察官偵查起訴暨追加起
　　訴。
    理    由
一、程序部分：
    按於第一審辯論終結前，得就與本案相牽連之犯罪或本罪之
　　誣告罪，追加起訴；追加起訴，得於審判期日以言詞為之，
　　刑事訴訟法第265 條定有明文，而所謂相牽連案件，依刑事
　　訴訟法第7 條規定，包括一人犯數罪者、數人共犯一罪或數
　　罪者、數人同時在同一處所各別犯罪者、犯與本罪有關係之
　　藏匿人犯、湮滅證據、偽證、贓物各罪者。查公訴人於本院
　　110 年度訴字第524 號（起訴案號：110 年度偵字第7947號
　　，即犯罪事實一㈠附表一編號1 至3 ）被告違反毒品危害防
　　制條例案件第一審辯論終結前，即於110 年11月24日以嘉檢
　　曉讓110 偵4253字第1109030105號函提出書狀就同一被告另
　　違反毒品危害防制條例等案件追加起訴（追加案號：110 年
　　度偵字第4253、5234、8366號，即犯罪事實一㈠附表一編號
　　4 至5 、犯罪事實一㈡部分），並於翌日繫屬本院，有上開
　　函件及本院收文戳章在卷可參，經核係一人犯數罪之相牽連
　　案件，於法並無不合，本院自應予審理。
二、證據能力部分：
  ㈠按法院或檢察官得囑託醫院、學校或其他相當之機關、團體
    為鑑定，或審查他人之鑑定，並準用第203 條至第206 條之
    1 之規定（不包括第202 條囑託個人鑑定時應命鑑定人於鑑
    定前具結之規定），而鑑定之經過及其結果，應命鑑定人以
    言詞或書面報告，刑事訴訟法第208 條第1 項前段及第206
    條第1 項分別定有明文。另現行刑事訴訟法關於鑑定之規定
    ，除選任自然人充當鑑定人外，另設有囑託機關鑑定制度。
    依刑事訴訟法第198 條、第208 之規定，不論鑑定人或鑑定
    機關、團體，固均應由法院、審判長、受命法官或檢察官視
    具體個案之需要而為選任、囑託，並依同法第206 條之規定
    ，提出言詞或書面報告，始符合同法第159 條第1 項所定得
    作為證據之「法律有規定」之情形，否則所為之鑑定，仍屬
    傳聞證據。然於司法警察機關調查中之案件，為因應實務上
    ，或因量大、或有急迫之現實需求，併例行性當然有鑑定之
    必要者，例如毒品之種類與成分、尿液之毒品反應，或者槍
    、彈有無殺傷力等鑑定，基於檢察一體原則，得由該管檢察
    長對於轄區內之案件，以事前概括選任鑑定人或囑託鑑定機
    關、團體之方式，俾便轄區內之司法警察官、司法警察對於
    調查中之此類案件，得即時送請先前已選任之鑑定人或囑託
    之鑑定機關、團體實施鑑定，以求時效（見法務部92年9 月
    1 日法檢字第0920035083號函參照，刊載於法務部公報第31
    2 期）。本件卷附之高雄市立凱旋醫院110 年6 月16日高市
　　凱醫驗字第68394 號濫用藥物成品檢驗鑑定書、內政部警政
　　署刑事警察局110 年8 月18日刑鑑字第1100074355號鑑定書
　  ，係執行毒品鑑定公務所出具之書面鑑定報告，依據刑事訴
　　訟法第159 條之立法理由及同法第206 條規定，復審酌毒品
　　鑑定報告係由專業機關人員本於其專業知識及儀器所作成，
　　又上開鑑定書與本案之事實具有關聯性，可認鑑定書具有證
　　據能力。
  ㈡按被告以外之人（包括證人、鑑定人、告訴人、被害人及共
    同被告等）於審判外之陳述雖不符刑事訴訟法第159 條之1
    至之4 等4 條之規定，而經當事人於審判程序同意作為證據
    ，法院審酌該言詞陳述或書面陳述作成時之情況，認為適當
    者，亦得為證據；當事人、代理人或辯護人於法院調查證據
    時，知有刑事訴訟法第159 條第1 項不得為證據之情形，而
    未於言詞辯論終結前聲明異議者，視為有前項之同意，同法
    第159 條之5 定有明文。立法意旨在於傳聞證據未經當事人
    之反對詰問予以核實，原則上先予排除。惟若當事人已放棄
    反對詰問權，於審判程序中表明同意該等傳聞證據可作為證
    據；或於言詞辯論終結前未聲明異議，基於尊重當事人對傳
    聞證據之處分權，及證據資料愈豐富，愈有助於真實發見之
    理念，且強化言詞辯論主義，使訴訟程序得以順暢進行，上
    開傳聞證據亦均具有證據能力。經查，本判決所引用下列各
    項證據方法之證據能力，於本院準備、審理程序時被告表示
　　同意（見訴524 卷第62-64 頁；訴583 卷第65頁），且檢察
　　官、被告及辯護人於審理中調查證據時，知有刑事訴訟法第
　　159 條第1 項不得為證據之情形，亦未於言詞辯論終結前聲
　　明異議，且本院審酌該等證據作成之客觀情況均無不當，並
　　無不宜作為證據之情事，依刑事訴訟法第159 條之5 之規定
　　，認應具有證據能力。
  ㈢另卷附手機翻拍、監視器影像擷圖、搜證查扣照片等，乃依
　　實體狀態所拍攝，及依法定程序查扣之扣案物，其證據目的
　　及性質均非供述證據，亦無傳聞法則規定之適用，復核無違
　　法取證情事，且與被告本件犯行之待證事實有關，自具有證
　　據能力。
三、認定犯罪事實所憑證據及理由：
  ㈠犯罪事實一㈠部分：
　　⒈上揭犯罪事實，業據被告於偵、審中所坦承，且經證人黃
　　  啟誌、陰俐婷、鍾耀輝、蕭琳潔證述在卷，並有本院110
　　　年聲搜字第526 號搜索票、自願受搜索同意書、嘉義市政
　　　府警察局第一分局搜索扣押筆錄、扣押物品目錄表暨清單
　　　、車輛詳細資料報表（5209-GE ）、手機翻拍（含微信與
　　　黃啟誌、陰俐婷之對話紀錄）、監視器影像擷圖在卷可查
　　　（見警3206卷第40-48 頁、第65頁、第66-81 頁；警3547
　　　卷第28-31 頁；偵7947卷第173 頁；訴524 卷第53頁），
　　　以及如附表二編號2 所示行動電話1 支扣案可佐。復觀諸
　　　前揭對話紀錄內容提及「上海路加油站」、「到了」、「
　　　2 杯8 就好」、「找200 」、「有找到嗎」等，監視器影
　　　像擷圖亦攝錄被告與上開證人碰面交易，均足資補強上開
　　　證人所述與被告間交易第三級毒品情節，尚非憑空虛捏。
　　　況被告與上開證人間並無仇隙，渠當無甘冒涉犯偽證罪之
　　　風險，而刻意設詞誣陷被告之理，前開所為證詞堪予採信
　　　。
　　⒉又按販賣毒品之所謂販賣行為，係行為人基於營利之目的
　　　，而販入或賣出毒品而言。販賣毒品者，其主觀上須有營
　　　利之意圖，且客觀上有販賣之行為，即足構成，至於實際
　　　上是否已經獲利，則非所問。即於有償讓與他人之初，係
　　　基於營利之意思，並著手實施，而因故無法高於購入之原
　　　價出售，最後不得不以原價或低於原價讓與他人時，仍屬
　　　販賣行為。必也始終無營利之意思，縱以原價或低於原價
　　　有償讓與他人，方難謂為販賣行為，而僅得以轉讓罪論處
　　　（最高法院93年度台上字第165 號判決意旨參照）。復衡
　　　近年來毒品之濫用，危害國民健康與社會安定日益嚴重，
　　　治安機關對於販賣或施用毒品之犯罪行為，無不嚴加查緝
　　　，各傳播媒體對於政府大力掃毒之決心猶再三報導，已使
　　　毒品不易取得且物稀價昂，苟有償交付毒品與買受人之交
　　　易過程中無利可圖，縱屬至愚，亦無甘冒被取締移送法辦
　　　判處重刑之危險而平白從事上開毒品交易之理。參以被告
　　　供稱：伊販售1 包毒品咖啡包賺50元，販售愷他命1 包賺
　　　100 元等語（見訴524 卷第61頁、第109 頁；訴583 卷第
　　　64頁、第74頁），是堪認被告交易毒品時，確有從中獲得
　　  利益，主觀上自係基於營利之販賣意圖而為毒品提供行為
　　  至明。
  ㈡犯罪事實一㈡部分：
　　上揭犯罪事實，業據被告於偵、審中所坦承，且有本院110
　　年聲搜字第298 號搜索票、中埔分局中埔派出所搜索扣押筆
　　錄、扣押物品目錄表暨清單、自願受搜索同意書、嘉義市政
　　府警察局第一分局竹園所扣押筆錄、扣押物品目錄表暨清單
　　、搜證查扣照片等附卷可稽（見警7500卷第7-13頁、第17-
　　18頁；警1890卷第11-17 頁、第28-38 頁；偵4253卷第55頁
　　；偵5234卷第55-57 頁；訴583 卷第27頁），及如附表二編
　　號5 、6 所示扣案物可資佐證。且扣案如附表二編號5 所示
　　白色結晶、編號6 所示淡黃色粉末，經分別送請衛生福利部
　　草屯療養院、內政部警政署刑事警察局檢驗結果，確均檢出
　　第三級毒品純質淨重5 公克以上（詳參附表二編號5 、6 所
　　載），有該院110 年6 月16日高市凱醫驗字第68394 號濫用
　　藥物成品檢驗鑑定書、該局110 年8 月18日刑鑑字第110007
　　4355號鑑定書各1 紙附卷可參（見偵4253卷第51-53 頁；偵
　　5234卷第53頁）。
　㈢綜上，被告前揭販賣第三級毒品、持有第三級毒品純質淨重
　　5 公克以上之犯行，事證明確，堪可認定，應予依法論科。
四、論罪科刑：
  ㈠核被告就犯罪事實一㈠（即附表一）所為，均係犯毒品危害
　　防制條例條例第4 條第3 項之販賣第三級毒品罪。此部分既
　　未查扣販賣之毒品或所餘，尚無證據證明各次販賣所持純質
　　淨重達5 公克以上，自不成立同條例第11條第5 項之罪，故
　　持有第三級毒品部分，無為販賣第三級毒品罪所吸收，併此
　　敘明。又就犯罪事實一㈡⒈⒉所為，均係犯毒品危害防制條
　　例條例第11條第5 項之持有第三級毒品純質淨重5 公克以上
　　之罪。　
  ㈡被告上開販賣第三級毒品（5 次）、持有第三級毒品純質淨
　　重5 公克以上（2 次）犯行，犯意各別，行為互異，應予分
　　論併罰。
　㈢刑之加重、減輕：
　　⒈被告前因違反毒品危害防制條例案件，經臺灣高等法院臺
　　　南分院以98年度上訴字第499 號判決處以有期徒刑2 年7
　　　月、2 年10月，裁定應執行有期徒刑3 年2 月，再經最高
　　　法院以99年度台上字第6658號判決駁回上訴確定，於101
　　　年12月24日假釋出監並付保護管束；又因違反毒品危害防
　　　制條例案件，經臺灣高等法院臺南分院以103 年度上訴字
　　　第640 號判決處以有期徒刑3 年6 月（共2 罪）、本院以
　　　102 年度嘉簡字第1451號判決處以有期徒刑3 月（共2 罪
　　　），上開各罪，嗣經裁定應執行有期徒刑6 年確定；前揭
　　　假釋亦遭撤銷，殘刑8 月19日接續執行，迄109 年11月13
　　　日執行完畢等情，有臺灣高等法院被告前案紀錄表1 份在
　　　卷足憑，其於受前案有期徒刑之執行完畢後，5 年以內故
　　　意再犯本案有期徒刑以上之各罪，均為累犯，應依刑法第
　　　47條第1 項規定，加重其刑。又本院審酌被告構成累犯之
　　　前案同係毒品案件、故意犯罪而經徒刑執行完畢，理應產
　　　生警惕作用，並能因此自我控管，然卻故意再犯同屬毒品
　　　性質之本案，足見前案徒刑執行並無成效，其對刑罰之反
　　　應力顯然較為薄弱，均依累犯規定加重其最低本刑，尚無
　　　所受刑罰超過所應負擔罪責之情形（司法院釋字第775 號
　　　解釋理由參照）。 　　
　　⒉被告於偵查、第一審審判中就上開販賣第三級毒品犯行均
　　  自白犯罪，再依同條例第17條第2 項規定減輕其刑。
　　⒊辯護人就販毒部分為被告請求依刑法第59條酌量減輕其刑
　　　（見訴524 卷第119 頁；訴583 第76頁）。本件被告本身
　　　亦有施用毒品之習慣，其販賣第三級毒品予黃啟誌、陰俐
　　　婷、蕭琳潔、鍾耀輝，固戕害他人身心，惟念及販賣數量
　　　與坊間大盤、中盤販賣整批大量毒品者仍屬有別，其販售
　　　對象4 人，價格800 元、2,000 元（鍾耀輝部分尚賒欠）
　　　非鉅，從中獲取利潤僅50元、100 元，其為知錯認罪表示
　　  ，節約司法資源，應有悔意，且對照經依上述規定減刑後
      之法定最輕本刑為有期徒刑3 年6 月（另加計累犯），稍
      有法重情輕之憾，本院認為縱量處最輕之刑猶嫌過重，此
      部分販毒依刑法第59條酌減其刑，並依法先加後遞減之。
　㈣爰審酌被告明知毒品具有成癮性，服用後會產生依賴性、耐
    藥性，且戒解不易，嚴重妨害人之身心健康，竟販賣第三級
    毒品藉以牟利，助長毒品氾濫，影響社會治安、戕害國民身
　　心健康，復持有第三級毒品純質淨重5 公克以上，誠屬不該
　　；惟念其犯後於偵、審中俱坦承犯行之態度，配合警方查扣
　　，並減省司法資源耗費，衡酌查獲販毒次數5 次、對象4 人
　　，交易價格非高，考量被告乃為從中獲取些微利潤，非專門
　　販毒或上游盤商，及查扣持有毒品之數量，綜合其各次犯罪
    之目的、手段、所得利益、對社會所生危害、個人智識程度
　　、經濟與生活狀況（參訴524 卷第112 頁；訴583 卷第75-
　　76頁審理筆錄所載）等一切情狀，分別量處如主文所示之刑
　　，就所處得易科罰金之宣告刑，諭知易科罰金之折算標準；
　　暨所犯同屬販賣第三級毒品、同屬持有第三級毒品純質淨重
    5 公克以上類型，其犯罪態樣、手段及侵害法益相同，責任
    非難重複之程度較高，而為整體評價，慮及目前尚無其他另
    需合併裁量之罪、訴訟經濟，併就所處得易科罰金之宣告刑
    部分定其應執行之刑，諭知易科罰金之折算標準，就所處不
    得易科罰金之宣告刑部分定其應執行之刑。
五、沒收部分：
  ㈠附表二編號1 所示另案扣案之行動電話1 支、未扣案之廠牌
　　iPhone行動電話各1 支、扣案如附表二編號2 所示行動電話
　　1 支，係被告持有、分別供聯繫附表一編號1 至5 交易毒品
　　所用之物（參訴524 卷第109-111 頁；訴583 卷第74頁），
　　仍應在各該罪項下，依毒品危害防制條例第19條第1 項規定
　　諭知沒收，而未扣案之行動電話，併依刑法第38條第4 項規
　　定，諭知如全部或一部不能沒收或不宜執行沒收時，追徵其
　　價額。
　㈡被告就附表一編號1 至4 之販賣第三級毒品犯行，依序取得
　　800 元、800 元、800 元、2,000 元（編號5 部分因尚賒欠
    未取得），以上雖未扣案，然係其販毒所得財物，不問其中
    成本若干，利潤多少，亦均應依刑法第38條之1 第1 項及第
    3 項規定在各該罪項下宣告沒收，於全部或一部不能沒收或
    不宜執行沒收時，追徵其價額。
　㈢扣案如附表二編號5 、6 經鑑定確檢出第三級毒品成分，業
　　如前述，係被告持有第三級毒品純質淨重5 公克以上犯行所
　　持毒品，分別依刑法第38條第1 項規定，在各該罪項下宣告
　　沒收（最高法院96年度台上字第727 號、96年台上字第884
　　號判決意旨參照）；又外包裝乃用以包裹毒品，已因直接碰
　　觸、沾染毒品而無法析離，自應視同為毒品，併依上述規定
　　予以宣告沒收之。至因鑑驗所耗損之毒品部分，既已滅失，
　　不另為沒收之諭知。 
  ㈣另附表二編號3 所示現金、編號4 所示愷他命1 包、編號7
　　所示行動電話1 支，業據被告供稱現金、行動電話均與案件
　　無關，愷他命1 包為自己施用（見訴524 卷第61頁、第106
　　頁；訴583 卷第70頁），亦查無積極事證認係供本件犯罪所
    用、所得或相關之物，爰不予諭知沒收，末此敘明。 
據上論斷，應依刑事訴訟法第299 條第1 項前段，毒品危害防制
條例第4 條第3 項、第11條第5 項、第17條第2 項、第19條第1
項，刑法第11條、第47條第1 項、第59條、第41條第1 項前段、
第8 項、第51條第5 款、第38條第1 項、第4 項、第38條之1 第
1 項、第3 項、第40條之2 第1 項，判決如主文。
本案經檢察官李昕諭偵查起訴、檢察官周欣潔追加起訴，由檢察
官陳則銘到庭實行公訴。
中　　華　　民　　國　　111 　年　　1 　　月　　18　　日
                  刑事第二庭    審判長法  官  林正雄
　　　　　　　　　                    法  官  黃美綾
　　　　　　　　　　　　　　　　　　　法  官  王品惠
以上正本證明與原本無異。
如不服本判決應於收受判決後20日內向本院提出上訴書狀，並應敘述具體理由；其未敘述上訴理由者，應於上訴期間屆滿後20日內向本院補提理由書（均須按他造當事人之人數附繕本）「切勿逕送上級法院」。　　　　　　　　　　　　　　
中　　華　　民　　國　　111 　年　　1 　　月　　18　　日
                                      書記官  黃亭嘉 
附表一：
編 號 販毒者  購毒者  時間/  地點          毒品種類 / 數量  交易價格 (新臺幣) 過程或聯絡方式   1  黃家祥   黃啟誌（微信 暱稱「阿志 慶欸友」    110 年4 月22日 1 時44分許/ 嘉義市西區上海 路與貴州街口    毒品咖啡 包/ 2 包  800 元  黃啟誌於前日深夜起 以行動電話微信軟體 與黃家祥持用之另案 扣案如附表二編號1 所示行動電話聯繫後 ，約定並完成如左之 交易。          所犯法條：毒品危害防制條例第4 條第3 項                                        罪名及宣告刑：黃家祥販賣第三級毒品，累犯，處有期徒刑壹年拾壹月。另案扣               案如附表二編號1 所示之物沒收；未扣案之犯罪所得新臺幣捌佰               元沒收，於全部或一部不能沒收或不宜執行沒收時，追徵其價額               。        2  黃家祥  陰俐婷（微信 暱稱「凱  北 社尾」       110 年4 月22日 8 時9 分許/  嘉義市○區○○ 路0 段000 巷00 號前          毒品咖啡 包/ 2 包 800 元  陰俐婷於該日上午以 行動電話之微信軟體 與黃家祥持用之另案 扣案如附表二編號1 所示行動電話聯繫後 ，約定並完成如左之 交易。             所犯法條：毒品危害防制條例第4 條第3 項                                         罪名及宣告刑：黃家祥販賣第三級毒品，累犯，處有期徒刑壹年拾壹月。另案扣               案如附表二編號1 所示之物沒收；未扣案之犯罪所得新臺幣捌佰               元沒收，於全部或一部不能沒收或不宜執行沒收時，追徵其價額               。      3  黃家祥  陰俐婷（微信 暱稱「凱  北 社尾」 110 年5 月6 日 11時10分許/ 同上           毒品咖啡 包/ 2 包 800 元  陰俐婷於該日上午以 行動電話之微信軟體 與黃家祥持用之行動 電話聯繫後，約定並 完成如左之交易。   所犯法條：毒品危害防制條例第4 條第3 項                                        罪名及宣告刑：黃家祥販賣第三級毒品，累犯，處有期徒刑壹年拾壹月。未扣案               之廠牌iPhone行動電話壹支（搭配SIM 卡壹枚），以及犯罪所得               新臺幣捌佰元均沒收，於全部或一部不能沒收或不宜執行沒收時               ，追徵其價額。           4  黃家祥  蕭琳潔      110 年6 月16日 11時40分許/ 嘉義市○區○○ ○路000 號南順 宮前          愷他命/ 1 包      2,000 元   蕭琳潔於該日上午以 行動電話之微信軟體 與黃家祥持用之行動 電話聯繫後，約定並 完成如左之交易。   所犯法條：毒品危害防制條例第4 條第3 項                                         罪名及宣告刑：黃家祥販賣第三級毒品，累犯，處有期徒刑貳年。未扣案之廠牌               iPhone行動電話壹支（搭配SIM 卡壹枚），以及犯罪所得新臺幣               貳仟元均沒收，於全部或一部不能沒收或不宜執行沒收時，追徵               其價額。               5  黃家祥 鍾耀輝     110 年8 月5 日 15時26分許/ 嘉義市東區台林 街近新生路口   愷他命/ 1 包     2,000 元 （賒欠）  鍾耀輝於該日以行動 電話FACETIME與黃家 祥持用扣案如附表二 編號2 所示行動電話 聯繫後，黃家祥交付 如左之愷他命予鍾耀 輝，然鍾耀輝尚賒欠 2,000 元。         所犯法條：毒品危害防制條例第4 條第3 項                                        罪名及宣告刑：黃家祥販賣第三級毒品，累犯，處有期徒刑貳年。扣案如附表二               編號2 所示之物沒收。                               
附表二：
編 號  名稱   數量/ 單位  所有人/ 持有人/ 保管人  1  【另案110 年度訴字第512 號扣案】 廠牌iPhone 行動電話 （搭配門號0000000000之SIM 卡1 枚）          1 支     鍾耀輝  2  廠牌iPhone 12pro行動電話   （搭配門號0000000000之SIM 卡1 枚）          1 支     黃家祥  3 現金                                        38,900元  4    愷他命【白色粉末，見偵7947卷第175 頁衛生福利 部草屯療養院110 年9 月15日草療鑑字第11009001 50號鑑驗書，檢出第三級毒品愷他命（Ketamine、 驗餘淨重0.9680公克）成分】                  1 包    5                  愷他命【白色結晶，見偵4253卷第51-53 頁高雄市 立凱旋醫院110 年6 月16日高市凱醫驗字第68394 號濫用藥物成品檢驗鑑定書，均檢出第三級毒品愷 愷他命（Ketamine）成分】                    ①驗餘淨重0.711 公克、                     　推估檢驗前總純質淨重約0.500 公克。        ②驗餘淨重1.755 公克、        　推估檢驗前總純質淨重約1.241 公克。        ③驗餘淨重1.723 公克、 　推估檢驗前總純質淨重約1.295 公克。        ④驗餘淨重1.739 公克、 　推估檢驗前總純質淨重約1.176 公克。        ⑤驗餘淨重1.703 公克、 　推估檢驗前總純質淨重約1.168 公克。        ⑥驗餘淨重0.722 公克、 　推估檢驗前總純質淨重約0.552 公克。        ⑦驗餘淨重0.762 公克、 　推估檢驗前總純質淨重約0.439 公克。        7 包    6        淡黃色粉末【灰/黑/白色包裝，即毒品咖啡包，見 偵5234卷第53-54 頁內政部警政署刑事警察局110 年8 月18日刑鑑字第1100074355號鑑定書，檢出第 三級毒品4-甲基甲基卡西酮（4-methylmethcathin one 、Mephedrone、4-MMC ）成分】            ①驗前總淨重約191.79公克。                  ②抽驗1 包：驗餘淨重4.34公克。              ③推估驗前總純質淨重約7.67公克。            37包   7  廠牌iPhone 8行動電話              （搭配門號0000000000之SIM 卡1 枚）          1 支   
附錄論罪科刑法條：
《毒品危害防制條例第4 條第3 項》
製造、運輸、販賣第三級毒品者，處7 年以上有期徒刑，得併科
新臺幣1 千萬元以下罰金。 
《毒品危害防制條例第11條第5 項》
持有第三級毒品純質淨重5 公克以上者，處2 年以下有期徒刑，
得併科新臺幣20萬元以下罰金。